【裁判字號】    92,易,309
【裁判日期】    920314
【裁判案由】    賭博
【裁判全文】
臺灣桃園地方法院刑事判決                          九十二年度易字第三九號
    公  訴  人  臺灣桃園地方法院檢察署檢察官
    被      告  乙○○
右列被告因賭博案件，經檢察官聲請簡易處刑（九十一年度偵字第七五九八號），本
院認不宜簡易判決處刑，應適用通常程序，茲判決如左：
    主  文
乙○○無罪。
    理  由
一、按檢察官聲請以簡易判決處刑之案件，經法院認為有刑事訴訟法第四百五十一條
    之一第四項但書情形者，應適用通常程序審判之，同法第四百五十二條定有明文
    ，經查，本件被告乙○○被訴賭博一案，本院認有刑事訴訟法第四百五十一條之
    一第四項第一款之情形，不宜以簡易判決處刑，爰依右開刑事訴訟法第四百五十
    二條之規定，改用通常程序審判之，合先敘明。
二、公訴意旨略以：被告乙○○於民國九十一年四月十三日十九時五十分許起，在桃
    園縣大園鄉○○路十六號前之流動夜市公共場所，擺設輪盤賓果為賭具，與往來
    逛街之不特定賭客賭博財物。賭博之方式為賭客先以新台幣（下同）一百元或兩
    百元購買賓果彩券，再持飛鏢射賓果數字輪盤，若射中數字與彩券內之數字相符
    ，即可兌換與都彭打火機等值之現金。嗣於同日二十時五十分許，適有賭客多人
    在場賭博時，經警前往查緝，乙○○旋將賭資八千一百元棄置地上，而與其他賭
    客逃離現場，經警追逐後始將乙○○逮捕，並扣得上開賓果輪盤一組、賓果彩券
    六張、賭資八千一百元、廣播器一組、打火機十個等物。因認被告涉有刑法第二
    百六十六條第一項前段之賭博罪嫌。
三、本件公訴人認被告涉有右開犯行，係以查獲警員製作之偵查報告書一份，及前開
    賓果輪盤一組、賓果彩券六張、賭資八千一百元、廣播器一組、打火機十個等物
    扣案為其主要論據。訊據被告乙○○堅決否認有何賭博情事，辯稱：伊在夜市擺
    攤專賣打火機，查獲當天晚上八點多有人到伊攤位前看打火機，警察就上前來，
    客人就走了，伊要去上廁所，警察就說伊要跑就把伊抓住，伊生氣就把口袋內之
    八千多元拿出來，警察就把錢放在伊攤位前照相，那些錢是伊賣打火機的錢，一
    個打火機賣一百元至二千元不等，攤位擺放之飛鏢輪盤係伊射下去讓客人猜號碼
    ，如果猜中就送一個打火機，客人沒有買打火機也沒有關係，彩券當時放在旁邊
    並沒有使用，彩券的玩法是由伊在彩券上面記載號碼分給客人，如果對中伊射的
    輪盤號碼就送一個打火機，廣播器是用招攬客人過來玩所用的，查獲時並沒有賭
    博行為等語。
四、按犯罪事實，應依證據認定之，無證據不得推定其犯罪事實。又不能證明被告犯
    罪者，應諭知無罪之判決，刑事訴訟法第一百五十四條、第三百零一條第一項分
    別定有明文。又認定犯罪事實所憑之證據，固不以直接證據為限，間接證據亦包
    括在內，然而無論直接或間接證據，其為訴訟上之證明，須於通常一般之人均不
    致有所懷疑，而得確信其為真實之程度者，始得據為有罪之認定，倘其證明尚未
    達到此一程度，而有合理之懷疑存在時，事實審法院在心證上無從為有罪之確信
    ，自應為無罪之判決。次按被告之自白為證據之一種，須非出於強暴、脅迫、利
    誘、詐欺或其他不正之方法，且與事實相符者，方得採為證據，故被告雖經自白
    ，仍應調查其他必要之證據，以察其與事實是否相符，苟無法證據其與事實相符
    ，根本即失其證據之證明力，不得採為判斷事實之根據。最高法院七十六年台上
    字第四九八六號、四十六年台上字第八０九號分別著有判例可資參照。
五、經查：
（一）被告乙○○於警訊時供稱：於九十一年四月十三日十九時五十分開始設攤賭博
      ，客人至攤位，向我購買輪盤賓果彩券，一張售價為新台幣一百元或二百元，
      然後由購買人持飛鏢射賓果數字輪盤，依其所射中之數字，若與購買彩券上的
      數字相符，即可兌換打火機一個。警方查獲我賭博時，沒有賭客在場參加賭博
      ，從十九時五十分開始設攤主持賭博至二十時五十分警方查獲我賭博這段期間
      ，沒有人來參加賭博，僅有客人前來購買打火機，計售出五顆等語，於第一次
      偵查時則供稱：我沒賭博，當時沒有客人買彩券、射輪盤對，輪盤彩券是給
      客人射，射中就送給他，是招攬客人用的，打火機的價值有二百元、五百元不
      一定等語，在第二次偵查時則供稱：打火機成本不一定，有的差的約一百元，
      好的約一、二千元，我只純粹賣打火機，並沒設任何玩法，我射飛鏢為吸引顧
      客，若客人猜中，送一打火機，賓果彩券是讓客人猜中號碼有品，但這不用
      錢的，（為何將錢丟地上？）我有說賣打火機的錢，但警方不聽我解釋等語，
      於本院審理時則改稱：我在夜市擺攤專賣打火機，查獲當天晚上八點多有人到
      我攤位前看打火機，警察就上前來，客人就走了，我要去上廁所，警察就說我
      要跑就把我抓住，我生氣就把口袋內八千多元拿出來，警察就把錢放在伊攤位
      前照相，那些錢是我賣打火機的錢，一個打火機我賣一百元至二千元不等，攤
      位擺放之飛鏢輪盤係我射下去讓客人猜號碼，如果猜中就送一個打火機，客人
      沒有買打火機也沒有關係，彩券當時沒有用放在旁邊，彩券的玩法是由我在彩
      券上面記載號碼分給客人，如果對中我射的輪盤號碼就送一個打火機，廣播器
      是用招攬客人過來玩所用的，打火機的價值有五十元、一百元、一千五、二千
      元都有，我都送五十元、三十元、二十元、十元的打火機等語。被告前後所述
      顯不相符，而觀諸前開被告歷次於警、偵訊至本院審理時所陳，並未供承有以
      公訴人所述之賓果輪盤彩券方式與客人賭博兌換現金等情，雖被告於警訊時提
      及有以賓果輪盤彩券方式供客人把玩，如所射輪盤數字與彩券數字相符，即贈
      送打火機一個等語，惟依警方於九十一年四月十三日晚間八時五十分許在被告
      所擺設攤位當場查扣之打火機十個經本院調閱審視結果，均非價值昂貴之打火
      機，參以被告於本院審理時供稱伊只送十元至五十元低價值之打火機予客人等
      語，是縱如被告於警訊時所供稱伊以輪盤射飛鏢對中彩券號碼之客人送一個打
      火機之方式與客人賭博等情屬實，然被告所兌換之品價值低亦不過數十元，
      應僅係專供娛樂之用，且與被告所辯係為招攬客人購買打火機才以輪盤射飛鏢
      送打火機等語，亦無相悖或違背常情之處，是被告是否確有賭博犯行，非無疑
      問。公訴人以被告為警查獲時當場查扣被告所有之賓果輪盤一組、賓果彩券六
      張、賭資八千一百元、廣播器一組、打火機十個等物，遽認被告有以賓果輪盤
      彩券遊戲與不特定賭客賭博並兌換現金，似嫌速斷。
（二）再者，證人即查獲本案之桃園縣警察局大園分局竹圍派出所員警游祺祥於本院
      審理時到庭證稱：是我和巡佐執行便衣肅竊勤務時查獲，當時我走在巡佐後面
      ，是巡佐先上前我再跟上前，巡佐表明身分時，被告就很緊張就要衝離位置，
      我們就上前把他抓住，當時巡佐被告身上有掉錢在地上且急於跑走，我們就將
      它撿起並放在攤位拍照。（查獲時有否看到賭客？）我們上前時客人就散去」
      等語，並參諸甲○○○○所書立之報告書中記載「職游祺祥於民國九十一年四
      月十三日二十時至二十二時，與巡佐溫訪煙擔巡邏勤務，因接獲民眾報案指稱
      於三和流動夜市有人在聚賭，便著便衣前往查看取締，當時職走在大園三石村
      三和路十六號前攤位時，見犯嫌乙○○擺設輪盤賓果作為賭具：：：職見狀向
      前表明警察身份時，該乙○○與周遭客人一哄而散，乙○○立即將賭資新台幣
      八千一百元丟在地上並拔腿就跑，職與巡佐兩人便向前追捕羅嫌，其他客人便
      向夜市人潮中流竄不見身影」等語，足見本件查獲前，是因警據報指出三和流
      動夜市有人聚賭，始由甲○○○○與桃園縣警察局大園分局竹圍派出所巡佐溫
      訪煙著便衣前去查緝，並未針對特定對象，到達被告所擺設攤位前並表明身分
      後，在攤位前聚集之人嘲即一哄散去，並未同時查獲任何賭博活動之跡象、賭
      客或其他佐證，是實無從遽以在被告所擺設之攤位查獲賓果輪盤、彩券及現金
      等物，即認定被告業已著手賭博行為之實施。
（三）至扣案之賓果輪盤一組、賓果彩券六張，僅得證明被告有以賓果輪盤及彩券供
      人玩樂之行為，而廣播器一組則與被告是否有從事賭博之行為欠缺關連性，另
      扣案之打火機十個及現金八千一百元，雖係警員在被告所擺放之攤位及自被告
      身上所查獲，然被告既以設攤經營販賣打火機為業本即有現金之流動及所販賣
      供客人挑選之打火機，且依前所述，雖然為警在被告所擺設之攤位查扣賓果輪
      盤及彩券，因無積極證據足認被告已經開始著手於賭博行為，公訴意旨認該查
      扣之現金即係賭資一節，尚屬無據，據此，上開扣押之物，亦難作為不利被告
      事實之認定。
（四）綜上所述，公訴人所舉上開證據方法並不足以證明被告有以賓果輪盤及彩券供
      客人把玩並兌換金錢而為賭博之事實，此外，復查無其他積極證據足以證明被
      告有何公訴人所指之賭博犯行，揆諸首開法條之說明，不能證明被告犯罪，依
      法應諭知無罪之判決。
據上論斷，應依刑事訴訟法第四百五十二條、第三百零一條第一項，判決如主文。
本案經檢察官張立中到庭執行職務。
中      華      民      國      九十二      年      三    月    十四    日
                                臺灣桃園地方法院刑事第三庭
                                    法  官  林惠霞
右正本證明與原本無異。
如不服本判決，應於送達後十日內，向本院提出上訴狀。
                                    書記官  吳仁心
中      華      民      國      九十二      年      三    月   二十一   日


司法院資訊處製作；財團法人民間司法改革基金會備份。
